臺灣高等法院高雄分院民事裁定　　　　　100年度抗字第306號
抗　告　人　陳松塵
上列抗告人因與相對人林高玄間聲請停止執行事件，對於民國
100 年11月3 日臺灣高雄地方法院100 年度聲字第204 號所為裁
定，提起抗告，本院裁定如下：
    主  文
抗告駁回。
抗告程序費用新臺幣壹仟元由抗告人負擔。
    理  由
一、抗告意旨略以：原法院認定抗告人在相對人提起第三人異議
    之訴之3 年4 個月內，可能受損害者為法定遲延利息及可能
    遭受之價格風險，因此算出法定遲延利息新臺幣（下同）20
    8,333 元，可能遭受之價格風險為1,667 元，為債權額之0.
    001 ，而定出相對人擔保21萬元後停止執行之裁定，惟不動
    產之波動一年何止0.001 ，何況是在經過3 年4 個月後。又
    目前不動產市場情況因奢侈稅開徵、歐債及經濟前景不佳，
    買賣創新低，跌幅大是可預期，原法院定出可能遭受之價格
    風險為1,667 元，顯有不當。爰提起抗告，請求將原裁定廢
    棄，更為合法之裁定。
二、按有提起異議之訴時，法院因必要情形或依聲請定相當並確
    實擔保，得為停止強制執行之裁定，此為強制執行法第18條
    第2 項所明定。又法院裁定准許停止強制執行所定之擔保金
    ，係備供債權人因停止執行所受損害之賠償，其數額應依標
    的物停止執行後，債權人未能即時受償或利用該標的物所受
    之損害額，或其因另供擔保強制執行所受之損害額定之，非
    以標的物之價值或其債權額為依據。其擔保金額如何認為相
    當，原屬於法院職權裁量之範圍，如已斟酌債權人因停止強
    制執行不當所應受之損害為衡量之標準，即非當事人所可任
    意指摘（最高法院91年度台抗字第113 號、98年度台抗字第
    162 號裁定意旨參照）。
三、經查，相對人主張抗告人前以臺灣臺南地方法院100 年度司
    促字第9764號確定支付命令為執行名義，向臺灣高雄地方法
    院（下稱高雄地院）聲請對第三人王素敏之財產為強制執行
    ，經高雄地院以100 年度司執字第89325 號就坐落高雄市大
    樹區○○○段309-1 地號、面積11610 平方公尺、權利範圍
    98416 分之1400土地（下稱系爭土地）為強制執行，然系爭
    土地實為相對人所有，其已向高雄地院提起100 年審訴字第
    1900號第三人異議之訴等情，聲請裁定停止高雄地院100 年
    度司執字第89325 號清償債務執行事件（下稱系爭執行事件
    ）之強制執行，經原法院調取該執行卷宗及100 年度審訴字
    第1900號第三人異議之訴卷宗審究後，認為相對人之聲請停
    止執行為有理由，因而裁定予以准許，並無不合。次查，原
    法院審酌相對人所提起第三人異議之訴案件（訴訟標的價額
    為1,358,998 元）判決確定所需時間為3 年4 個月，按法定
    週年利率5%計算，則抗告人因停止執行可能所受利息損失約
    為208,333 元（[1,250,000×5%×(3＋4/12)]＝208,333 元
    以下四捨五入），再斟酌執行標的物延後數年拍賣可能遭受
    之價格風險等情，而定相對人供擔保金額21萬元後為停止執
    行之裁定，亦核無違誤。抗告人主張：目前不動產市場情況
    因奢侈稅開徵、歐債及經濟前景不佳，買賣創新低，跌幅大
    是可預期，原法院定出可能遭受之價格風險為1,667 元，顯
    有不當云云。經查，核定擔保金額之多寡，屬於法院職權裁
    量之範圍，原法院於裁定中已詳載審酌擔保金之數額依據；
    而原法院審酌抗告人因停止執行可能受利息損失，及執行標
    的物延後數年拍賣可能遭受價格風險，而定相對人供擔保金
    額21萬元，係整體審酌抗告人可能因停止執行所受之損害，
    並非如抗告人所稱原法院認系爭土地可能遭受之價格風險為
    1,667 元。抗告意旨，執以指摘原裁定不當，求予廢棄，為
    無理由，應予駁回。
四、據上論結，本件抗告為無理由，依強制執行法第30條之1 、
    民事訴訟法第495 條之1 第1 項、第449 條第1 項、第95條
    、第78條，裁定如主文。
中    華    民    國  100     年    12    月    6     日
                            民事第一庭
                                  審判長法官  蔡明宛
                                  法      官  魏式璧
                                  法      官  曾錦昌
以上正本證明與原本無異。
本件不得再抗告。
中    華    民    國  100     年    12    月    6     日
                                  書  記  官  黎  珍